臺灣花蓮地方法院民事裁定
111年度小上字第10號
上  訴  人  張晉榮  

被  上訴人  富邦產物保險股份有限公司

法定代理人  賴榮崇  


上列當事人間請求侵權行為損害賠償事件，上訴人對於民國111
年5月12日本院花蓮簡易庭111年度花小字第219號第一審判決提
起上訴，本院裁定如下：
    主  文
上訴駁回。
第二審訴訟費用新臺幣壹仟伍佰元由上訴人負擔。
    理  由
一、按關於請求給付金錢或其他代替物或有價證券之訴訟，其標
    的金額或價額在新臺幣（下同）10萬元以下者，適用小額程
    序；次按對於小額訴訟之第一審裁判之上訴，非以其違背法
    令為理由不得為之，民事訴訟法第436條之8第1項、第436條
    之24第2項分別定有明文。又按上訴狀內應記載上訴理由，
    表明下列各款事項：㈠原判決所違背之法令及其具體內容。㈡
    依訴訟資料可認為原判決有違背法令之具體事實，觀諸民事
    訴訟法第436條之25規定甚明。亦即其上訴狀應就第一審判
    決如何違背法令為具體之指摘，並揭示該法規之條項或其內
    容，若係成文法以外之法則，應揭示該法則之旨趣，倘為司
    法院解釋或最高法院之判例，則應揭示該判解之字號或其內
    容，或揭示如何當然違背法令之事實，上訴狀如未依此項方
    法表明者，即難認為已對第一審判決之違背法令有具體之指
    摘（最高法院71年台上字第314號判例意旨參照）。
二、本件訴訟標的金額為10萬元以下，原審乃依小額訴訟程序審
    理，判決上訴人應給付被上訴人32,055元及其遲延利息。上
    訴人不服提起上訴，其上訴意旨略以：上訴人並未逆向行駛
    ，是橫向停於路邊等綠燈，遭被上訴人承保車輛超速衝撞；
    而被上訴人承保車輛事故時檢視只有微小損傷，但事後卻拿
    出高昂的報價單，顯然是造假，且所有照片都模糊不清，而
    被上訴人雖然是保險公司，但被上訴人業務員也可能跟要保
    人一起詐領保險費；而承保車輛新車價格也才8萬元左右，
    修復卻要高達4萬多元，原審只依單據明細，卻沒有衡量對
    價是否合宜。而上訴人是停車在路邊被撞，卻被要求賠償損
    害，沒有天理，爰提起上訴等語。
三、經查，綜觀本件上訴人提出之上訴理由，經核並未具體指明
    原判決所違背之法令、法則或司法院解釋、最高法院判例之
    字號或具體內容為何，亦未表明原判決有何合於民事訴訟法
    第469條所列各款當然違背法令，及依訴訟資料可認為原判
    決有違背法令之具體事實，揆諸首揭規定及說明，即難認其
    上訴為合法，應予駁回，並確定如主文所示金額之訴訟費用
    由上訴人負擔。
四、據上論結，本件上訴為不合法，依民事訴訟法第436條之32
    第1項、第2項、第444條第1項前段、第95條、第78條、第43
    6條之19第1項，裁定如主文。
中　　華　　民　　國　　111 　年　　7 　　月　　18　　日
                  民事第二庭  審判長  法  官  李可文  
                                      法  官  林敬展
　　　　　　　　　　　　　　　　　　　法  官  蔡培元
以上正本係照原本作成。
本裁定不得抗告。
中　　華　　民　　國　　111 　年　　7 　　月　　18　　日
                    　              　書記官　謝佩真